【裁判字號】    89,易,3328
【裁判日期】    891012
【裁判案由】    勞動基準法
【裁判全文】
臺灣板橋地方法院刑事判決                        八十九年度易字第三三二八號
    公  訴  人  臺灣板橋地方法院檢察署檢察官
    被      告  甲○○
右列被告因違反勞動基準法案件，經檢察官提起公訴（八十九年度偵字第四七一二號
），本院判決如左：
    主  文
甲○○雇主違反因歇業而終止勞動契約，應依勞動基準法第十七條規定發給勞工資遣
費之規定，處罰金貳萬元，如易服勞役以參佰元折算壹日。
    事  實
一、甲○○係址設台北縣三重市○○街二二七號二樓之「有為企業社」負責人，屬僱
    用勞工之事業經營之負責人，為勞動基準法之雇主，先後於民國（下同）八十六
    年三月雇用勞工乙○○、八十七年二月五日雇用勞工丙○○。明知雇主因歇業而
    終止勞動契約，應依勞動基準法第十七條之規定發給資遣費，竟因經營情況不佳
    ，於八十八年十一月十六日，終止「有為企業社」與乙○○、丙○○之勞動契約
    後，未依前開規定發給資遣費。
二、案經被害人乙○○、丙○○訴由台北縣政府協調不成立後，函送臺灣板橋地方法
    院檢察署檢察官偵查起訴。
    理  由
一、訊據被告固坦承於其所經營之「有為企業社」因經營不善而終止與乙○○、丙○○之勞動契約，未給付資遣費，然辯稱：伊有帶二人及原有之其餘員工至劉加瑜
    所經營之「茗洋企業社」工作，不知須給付資遣費。惟查：被告於八十三年八月
    十六日獨資經營「有為企業社」，擔任負責人，該企業社之營業項目為烤漆、噴
    漆材料、五金汽車零件等之批發，八十九年一月二十六日歇業，有該企業社營利
    事業登記抄本在卷可稽，按雇主因經營不善與勞工終止勞動契約時，須給付資遣
    費，乃一般大眾所知悉之事項，被告擔任雇主已五年餘，豈有不知之理。再勞動
    基準法第二十條係規定，事業單位改組或轉讓時，新舊雇主商定留用之勞工之工
    作年資應由新雇主繼續予以承認，查「茗洋企業社」為八十八年十月二十二日核
    准設立登記，經營五金零售業、機械批發業，負責人為劉加瑜，有該企業社台北
    縣政府營利事業登記證在卷可憑，並無據足認被告經營之「有為企業社」係改組
    或轉讓為「茗洋企業社」，縱乙○○、丙○○為「茗洋企業社」所用，依法亦不
    能免除舊雇主給付資遣費之義務，是被告所辯尚無解於其違反勞動基準法第十七
    條之罪責，其犯行事證明確，洵堪認定。
二、核被告所為係違反勞動基準法第十七條之規定，應依同法第七十八條之規定論處
    。被告係同時與勞工乙○○、丙○○終止勞動契約後，未依規定發給資遣費，僅
    有一違反勞動基準法第十七條規定之行為。公訴人認告為連續犯，尚有未洽，附
    此敘明。爰審酌被告犯罪之動機、目的、手段，犯罪時所受之刺激及其品性、生
    活狀況、智識程度、犯罪所生之損害，及犯罪後態度等一切情狀，量處如主文示
    之刑，並諭知服勞役之折算標準，以示懲戒。
據上論斷，應依刑事訴訟法第二百九十九條第一項前段，勞動基準法第七十八條、刑
法第十一條前段、第四十二條第二項，罰金罰鍰提高標準條例第二條，判決如主文。
本案經檢察官張云琦到庭執行職務
中      華      民      國    八十九    年      十      月      九      日
                                      台灣板橋地方法院刑事第四庭
                                          法  官  王  敏  慧
右正本証明與原本無異
如不服本判決應於送達後十日內向本院提出上訴狀
                                          書記官  廖  美  紅
中      華      民      國    八十九    年      十      月     十三     日
附錄本案論罪科刑法條全文：
勞動基準法第七十八條
違反第十三條、第十七條、第二十六條、第五十條、第五十一條或第五十五條第一項
規定者，科三萬元以下罰金。


司法院資訊處製作；財團法人民間司法改革基金會備份。
